【裁判字號】    99,抗,114
【裁判日期】    990524
【裁判案由】    本票裁定
【裁判全文】
臺灣板橋地方法院民事裁定               99年度抗字第114號
抗  告  人  乙○○原名陳志遠.
相  對  人  巨邦車業有限公司
法定代理人  甲○○
抗告人因與相對人本票裁定事件，對於中華民國99年4 月12日本
院99年度司票字第1617號裁定提起抗告，本院裁定如下：
    主  文
抗告駁回。
抗告程序費用由抗告人負擔。
    理  由
一、按執票人向本票發票人行使追索權時，得聲請法院裁定後強
    制執行。票據法第123 條定有明文。又本票執票人依上開法
    條之規定，聲法院裁定及抗告法院之裁定，僅依非訟案件程
    序，以審查強制執行許可與否，並無確定實體上法律關係存
    否之效力，如發票人就票據債務之存否有爭執時，應由發票
    人提起確認之訴，以資解決，最高法院56年台抗字第714 號
    、57年台抗字第76號著有判例。
二、本件相對人主張：伊執有抗告人為發票人，如原裁定所示之
    本票一紙，並免除作成拒絕證書，詎屆期提示未獲付款，依
    票據法第123 條聲請裁定許可強制執行等情，已據提出本票
    一紙為證，原裁定予以准許，即無不合。
三、抗告意旨略以：系爭本票已清償，但票未取回，又系爭本票
    已過期，即已超過3 年之消滅時效期間，且金額亦有不符等
    語，所稱即使屬實，亦係實體上之爭執，應由抗告人另行提
    起訴訟，以資解決，本件非訟程序不得加以審究，仍應為許
    可強制行之裁定。
四、抗告意旨雖謂：相對人已於99年3 月10日解散云云。惟按「
    公司經解散後，在清算完結前，於清算範圍內視為猶尚存續
    。所謂清算範圍，既包括分派盈餘或虧損；則為分派盈餘，
    而將公司財產變賣，應屬清算之必要範圍內。」最高法院80
    年台上字第2566號判決著明明文。查收取債務既屬清算之必
    要範圍，則相對人公司於清算完結前，其人格仍應視為繼續
    存在，自得請求以聲請對本票准予強制執行之方式收取並於
    抗告人之債權。次查相對人公司於解散後並未向本院呈報清
    算人就任，有查詢表1 件在卷足憑，復查無相對人公司之章
    程另有規定，參酌公司法第113 條、第79條規定，應以全體
    股東為清算人，而相對人公司之股東有甲○○、翁惠貞、公
    惠娟、邱羽薇4 人，亦有股東名單1 件在卷足憑，則甲○○
    自屬有權代表相對人公司之人，其代表相對人公司聲請對本
    票為准予強制執行之裁定，並法並無不合。
五、據上論結，本件抗告為無理由，依非訟事件法第46條、第21
    條第2項，民事訴訟法第495條之1第1項、第449條第1項、第
    78條，裁定如主文。
中    華    民    國    99    年    5     月    24    日
                      民事第三庭  法  官  何君豪
以上正本係照原本作成。
本件不得再抗告。
中    華    民    國    99    年    5    月    25    日
                                  書記官  黃琴茜

司法院資訊處製作；財團法人民間司法改革基金會備份。
